ACORDAO-COMPLETO-2538571

ACÓRDÃO 1476/2022 ATA 23/2022 - PLENÁRIO

VISTOS, relatados e discutidos autos de monitoramento do cumprimento das deliberações constantes dos itens 9.6 e 9.9 do Acórdão 2625/2020-TCU-Plenário, prolatado em 30/9/2020 no âmbito do processo de denúncia (TC Processo 033.345/2014-7) , sob a responsabilidade do Conselho Regional de Engenharia e Agronomia do Estado do Maranhão (Crea-MA) e do Conselho Federal de Engenharia e Agronomia (Confea) ,
ACORDAM os Ministros do Tribunal de Contas da União, reunidos em sessão de Plenário, com fundamento nos arts. 1º, inciso I, da Lei 8.443/92, em:
9.1. considerar em cumprimento as deliberações dos itens 9.6 e 9.9 do Acórdão 2625/2020-TCU-Plenário; 
9.2. efetuar diligência ao Conselho Regional de Engenharia e Agronomia do Estado do Maranhão (Crea-MA) para que apresente informações complementares a respeito do cumprimento da determinação constante do item 9.6. do Acórdão 2625/2020-TCU-Plenário, incluindo os valores dos débitos imputados a Juciel do Nascimento Almeida, Antonio José Xavier e Tatiana Lorena Siqueira da Cruz;  
9.3. efetuar diligência ao Conselho Federal de Engenharia e Agronomia (Confea) para que apresente informações complementares a respeito do cumprimento da deliberação constante do item 9.6. do Acórdão 2625/2020-TCU-Plenário; e
9.4. restituir os autos à SecexAdministração para continuidade do presente monitoramento.

Monitoramento do cumprimento das determinações constantes de acórdão que apreciou denúncia acerca de possíveis irregularidades administrativas e operacionais no âmbito do Conselho Regional de Engenharia e Agronomia no Estado do Maranhão  Crea/MA (gestão 2012 a 2014).

Conselho Regional de Engenharia e Agronomia do Estado do Maranhão - Crea-MA; Conselho Federal de Engenharia e Agronomia - Confea.

3. Responsáveis: não há

13.1. Ministros presentes: Ana Arraes (Presidente), Walton Alencar Rodrigues, Augusto Nardes, Bruno Dantas e Antonio Anastasia.
13.2. Ministros-Substitutos convocados: Augusto Sherman Cavalcanti (Relator) e Marcos Bemquerer Costa.
13.3. Ministros-Substitutos presentes: André Luís de Carvalho e Weder de Oliveira.

ACORDAO-COMPLETO-2555248

Acórdão de Relação 2365/2022 - Plenário

Acórdão de Relação

AUGUSTO SHERMAN

h1>RELATÓRIO
	Adoto, como relatório, a instrução lançada aos autos pela SecexAdministração (peça 71) :
"INTRODUÇÃO
Trata o presente processo de monitoramento do cumprimento das deliberações constantes dos itens 9.6 e 9.9 do Acórdão 2625/2020-TCU-Plenário (peça 3) , relator ministro Augusto Sherman Cavalcanti, prolatado em 30/9/2020 no âmbito do processo de denúncia (TC Processo 033.345/2014-7) , sob a responsabilidade do Conselho Regional de Engenharia e Agronomia do Estado do Maranhão (Crea-MA) e do Conselho Federal de Engenharia e Agronomia (Confea) , conforme transcrição a seguir:
 (...) 
9.6. determinar ao Crea/MA que, caso ainda não os haja concluído, procure dar andamento e finalizar os procedimentos das cobranças administrativas junto aos beneficiários de diárias que não comprovaram o efetivo deslocamento, não demonstraram o interesse público do deslocamento e/ou não prestaram contas nos termos definidos em lei e nos demais normativos pertinentes e aos beneficiários de pagamentos por serviços não executados e/ou não devidamente comprovados, conforme discriminado abaixo, devendo comunicar ao Tribunal tanto as medidas adotadas, quanto os eventuais resultados alcançados, num prazo de 60 (sessenta) dias a contar do recebimento da notificação deste Acórdão:
9.6.1. beneficiários de diárias que não comprovaram o efetivo deslocamento, não demonstraram o interesse público do deslocamento e/ou não prestaram contas nos termos definidos em lei e nos demais normativos pertinentes:
	Suprido
	Motivo
	Nº do Processo
	Localização

	Adriana Pereira Ribeiro Gonçalves
	Inexistência de comprovação da viagem
	87.072/16
	Peça 46

	Adriane Cristina Bastos Ferreira
	Inexistência de comprovação da viagem
	84.876/15
	Peça 47

	Alcino Araújo Nascimento Filho
	Inexistência de comprovação da viagem
	84.141/15
	Peça 49

	Antônio José Xavier
	Incompatibilidade documental
	87.428/16
	Peça 50

	Alcino Araújo Nascimento Filho
	Inexistência de comprovação da viagem
	84.141/15
	Peça 49

	Antônio José Xavier
	Incompatibilidade documental
	87.428/16
	Peça 50

	Carla Maria Palácio de Sousa
	Incompatibilidade documental
	87.428/16
	Peça 48

	Crisler Fontes Santos
	Incompatibilidade documental
	89.122/16
	Peça 51

	Eliane Regina B Ferreira
	Incompatibilidade documental
	87.493/16
	Peça 52

	Eliane Regina B Ferreira
	Incompatibilidade documental
	87.493/16
	Peça 52

	Francisco Solano Pereira Custódio
	Inexistência de comprovação da viagem
	85.655/15
	Peça 53

	Hilda Maria Ferreira Lopes
	Incompatibilidade documental
	88.179/16
	Peça 55

	Jorge Almir Feres Moraes Rego
	Não comprovação do interesse público
	84.856/15
	Peça 56

	Juciel do Nascimento Almeida
	Incompatibilidade documental
	89.700/16
	Peça 57

	Marilda Cristina Ferreira Souza
	Inexistência de comprovação da viagem
	85.046/15
	Peça 58

	Raymundo José Aranha Portelada
	Inexistência de comprovação da viagem
	84.167/15
	Peça 59

	Sérgio Reis da Silva Pereira
	Incompatibilidade documental
	85.700/16
	Peça 60

	Sônia Solange Parga da Silva
	Incompatibilidade documental
	86.419/16
	Peça 61

9.6.2. beneficiários de pagamentos por serviços não executados e/ou não devidamente comprovados: 
	Beneficiário do pagamento
	Nº do Processo
	Localização

	Breno José Sousa Portela
	88.966/16
	Peça 65

	Cristiane Ferreira Lopes Correia
	90.310/16
	Peça 66

	Gabriela Maia de Oliveira
	88.406/16
	Peça 67

	Gregório de Sousa Guimarães
	90.378/16
	Peça 68

	José Benigno Viana Portela
	87.568/16
	Peça 71

	José de Ribamar Ferreira Souz
	90.044/16
	Peça 72

	Tatiana Lorena Siqueira da Cruz
	89.248/16
	Peça 76

	Teresa Cristina Soares Correia
	90.497/16
	Peça 77

	Terezinha Costa Ramos
	89.541/16
	Peça 78

	Valdileia Ferreira Lopes
	88.537/16
	Peça 80

	Washington Lucas Pinheiro Miranda
	88.895/16
	Peça 81

 (...) 
9.9. determinar ao Confea que fiscalize e exija do Crea/MA o cumprimento da determinação constante do item 9.6 acima, devendo comunicar ao Tribunal o desfecho das ações num prazo de 120 (cento e vinte) dias;
 (...) 
HISTÓRICO
2.	De acordo com a primeira instrução do processo de monitoramento, datada de 16/8/2021 (peça 17) , os prazos para conclusão das determinações dos itens 9.6 e 9.9 do Acórdão 2625/2020-TCU-Plenário esgotaram-se em 30/11/2020 e 30/1/2021, respectivamente, porém não se fizeram presentes nos autos manifestação dos jurisdicionados comprovando seu cumprimento.
3.	Com ênfase de que o não cumprimento de determinação do TCU poderia acarretar a aplicação de multa aos responsáveis, conforme previsão da Lei Orgânica do TCU, disposta no art. 58, §3º, da Lei 8.443/1992, foi proposta realização de diligências ao Crea-MA e ao Confea para que informassem ao TCU as providências tomadas para o cumprimento das determinações referenciadas.
4.	Com esse objetivo, foram expedidos em 23/8/2021 os ofícios de diligência 47946/2021-TCU/Seproc (peça 20) e 47947/2021-TCU/Seproc (peça 21) destinados, respectivamente, aos presidentes do Crea-MA e do Confea, cujas ciências ocorreram, respectivamente, em 23/8/2021 (Confea) e 21/9/2021 (Crea-MA) , segundo despacho de conclusão de comunicações processuais (peça 70) .
EXAME TÉCNICO
5. 	As deliberações proferidas por meio do Acórdão 2625/2020-TCU-Plenário, relator ministro Augusto Cavalcanti Sherman, prolatado em 30/9/2020, foram para que o Crea-MA finalizasse os procedimentos relativos às cobranças administrativas dos beneficiários de diárias concedidas irregularmente e de pagamentos por serviços não executados e/ou não devidamente comprovados, e que se informassem ao TCU os resultados alcançados com tais medidas adotadas.
 6.	Item 9.6. do Acórdão 2625/2020-TCU-Plenário, relator ministro Augusto Sherman Cavalcanti:
9.6. determinar ao Crea/MA que, caso ainda não os haja concluído, procure dar andamento e finalizar os procedimentos das cobranças administrativas junto aos beneficiários de diárias que não comprovaram o efetivo deslocamento, não demonstraram o interesse público do deslocamento e/ou não prestaram contas nos termos definidos em lei e nos demais normativos pertinentes e aos beneficiários de pagamentos por serviços não executados e/ou não devidamente comprovados, conforme discriminado abaixo, devendo comunicar ao Tribunal tanto as medidas adotadas, quanto os eventuais resultados alcançados, num prazo de 60 (sessenta) dias a contar do recebimento da notificação deste Acórdão. 
Análise das providências adotadas
6.1	Em 7/10/2021, o presidente do Crea-MA compareceu aos autos por meio do documento à peça 67, endereçado ao relator do Acórdão 2625/2020-TCU-Plenário, ministro Augusto Sherman Cavalcanti, onde apresentou as seguintes informações sintetizadas abaixo (essas mesmas informações foram encaminhadas ao presidente do Confea, em 16/9/2021, conforme peça 44) : 
	a) que o Crea-MA possuia uma nova gestão constituída em janeiro de 2021 e que por se tratar de uma mudança política diametralmente oposta à gestão anterior, não obteve qualquer informação acerca de processos e determinações em andamento; 
	b) que o primeiro contato daquela gestão com o acórdão acima mencionado se deu em março de 2021, por meio de uma provocação do Confea, o qual enviou cópia do decisum, e mediante este fato, foi solicitado um prazo de noventa dias para verificar o andamento dos processos indicados;
	c) que os processos indicados eram todos originários dos anos de 2015/2016 referentes a prestações de contas dos exercícios 2012 a 2014, e se encontravam exclusivamente no formato físico, enquanto o Crea-MA desde o ano de 2017 se utiliza somente do formato eletrônico para seus processos, o que, por conseguinte, ensejou uma mobilização de funcionários para buscarem no imenso acervo documental a localização dos processos indicados;
	d) que o material humano daquele regional apresentava uma média elevada de idade, e que em face da pandemia global do Covid-19, a maioria dos funcionários se encontrava em home office e isolados em suas casas, aguardando o desfecho deste período, ou finalização da imunização por meio de vacinas, em consequência disso, as buscas também se alastraram por tempo maior que o esperado;
	e) que, após buscas, foi observado que os processos se encontravam paralisados e sem o devido processo legal e decisões, de modo que passaram a ter o devido andamento, com intimação das partes para se manifestarem e exercerem o direito constitucional à ampla defesa, sendo em seguida enviados à Comissão de Orçamento e Tomada de Contas, para análise e emissão de deliberação dos processos de prestação de contas, conforme art. 144 do Regimento Interno daquele regional.
	f) que, após o relatório final da Comissão de Orçamento e Tomada de Contas, concluído no dia 27/9/2021, os processos foram apreciados pelo Plenário do Crea-MA, em 05/10/2021, cuja decisão de mérito viabilizou as cobranças administrativas e judiciais dos valores envolvidos, necessárias ao cumprimento integral do acórdão ora monitorado;
	h) por fim, solicitou a concessão de novo prazo (de 90 dias) para posterior demonstração dos eventuais processos de cobrança judiciais que serão movidos em face da decisão proferida pelo referido Conselho, datada de 5/10/2021, como mencionada anteriormente.
6.2	No quadro a seguir, encontram-se relacionadas as decisões plenárias proferidas pelo Crea-MA, datadas de 5/10/2021 (peças 46 a 66) , por meio das quais foram imputados débitos aos responsáveis, decorrentes de não aprovação das prestações de contas de valores percebidos a título de diárias e de pagamentos por serviços não executados e/ou não devidamente comprovados: 
	Processo
	Responsável
	Motivo do débito
	Valor R$
	Peça

	2654377/2021
	Alcino Araújo Nascimento Filho 
	Não aprovação da prestação de contas de valores percebidos a título de diárias.
	8.100,00
	46

	2639413/2021
	Juciel do Nascimento Almeida
	Não aprovação da prestação de contas de valores percebidos a título de diárias.
	 (1) 
	47

	2639319/2021
	Raimundo José Aranha Portelada
	Não aprovação da prestação de contas de valores percebidos a título de diárias.
	6.800,00
	48

	2639423/2021
	Adriane Cristina Bastos Ferreira
	Não aprovação da prestação de contas de valores percebidos a título de diárias.
	42.000,00
	49

	2640883/2021
	Jorge Almir Feres Moraes Rego
	Não aprovação da prestação de contas de valores percebidos a título de diárias.
	39.300,00
	50

	2640994/2021
	Valdiléia Ferreira Lopes
	Pagamentos por serviços não executados e/ou não devidamente comprovados.
	49.751,71
	51

	2640902/2021
	Sérgio Reis da Silva Pereira
	Não aprovação da prestação de contas de valores percebidos a título de diárias.
	35.118,17
	52

	2640985/2021
	Terezinha Costa Ramos
	Pagamentos por serviços não executados e/ou não devidamente comprovados.
	20.400,00
	53

	2653357/2021
	Gabriela Maia de Oliveira
	Pagamentos por serviços não executados e/ou não devidamente comprovados.
	53.600,00
	54

	2639447/2021
	Marilda Cristina Ferreira Souza
	Não aprovação da prestação de contas de valores percebidos a título de diárias.
	35.600,00
	55

	2640855/2021
	Antonio José Xavier
	Não aprovação da prestação de contas de valores percebidos a título de diárias.
	 (1) 
	56

	2641870/2021
	José Benigno Viana Portela
	Pagamentos por serviços não executados e/ou não devidamente comprovados.
	11.050,00
	57

	2643306/2021
	Sonia Solange Parga da Silva
	Não aprovação da prestação de contas de valores percebidos a título de diárias.
	55.000,00
	58

	2644429/2021
	Francisco Solano Pereira Custódio
	Não aprovação da prestação de contas de valores percebidos a título de diárias.
	35.200,00
	59

	2640777/2021
	Adriana Pereira Ribeiro
	Não aprovação da prestação de contas de valores percebidos a título de diárias.
	5.000,00
	60

	2640978/2021
	Teresa Cristina Soares Correia
	Ppagamentos por serviços não executados e/ou não devidamente comprovados.
	7.104,76
	61

	2640840/2021
	Carla Maria Palácio de Sousa
	Não aprovação da prestação de contas de valores percebidos a título de diárias.
	4.000,00
	62

	2654371/2021
	Cristiane Ferreira Lopes
	Pagamentos por serviços não executados e/ou não devidamente comprovados.
	7.076,50
	63

	2640974/2021
	Tatiana Lorena Siqueira da Cruz
	Não aprovação da prestação de contas de valores percebidos a título de diárias.
	 (1) 
	64

	2640999/2021
	Rubens Cesar Martins Ferreira
	Não aprovação da prestação de contas de valores percebidos a título de diárias.
	3.460,00
	65

	2640987/2021
	Gregório de Sousa Guimarães
	Pagamentos por serviços não executados e/ou não devidamente comprovados.
	17.937,64
	66

Não especificado o valor do débito apurado.
6.3.	Não foram especificados os valores dos débitos imputados a Juciel do Nascimento Almeida (peça 47) , Antonio José Xavier (peça 56) e Tatiana Lorena Siqueira da Cruz (peça 64) , o que deve motivar expedição de diligências com vistas à elucidação dos fatos.
6.4.	Em 25/10/2021, o relator do acórdão ora monitorado emitiu seu despacho (peça 69) em consonância com a instrução da solicitação do pedido formulado pelo presidente do Crea-MA (peça 68) , concedendo a prorrogação de prazo por 30 (trinta) dias, cujo encerramento ocorreu em 5/11/2021.
6.5	Verifica-se, portanto, que apesar do tempo decorrido deste as deliberações proferidas pelo TCU e da prorrogação de prazo concedido para implementação das medidas saneadoras, o que se verifica efetivamente dos autos, até a presente data, resume-se à identificação dos responsáveis e respectivos débitos a ele atribuídos, decorrentes de utilização irregular de diárias e pagamentos por serviços não executados e/ou não devidamente comprovados, conforme deliberações expedidas pelo Plenário do Crea-MA, como consignado no item 6.2 desta instrução, enfatizando a cobrança dos débitos pelas vias extrajudiciais e judiciais competentes.
6.6.	Assim, nos termos do item 32.5.2 do Manual de Monitoramento, instituído por meio da Portaria-Segecex 27/2009, consideram-se em cumprimento as providências implementadas, até a presente data, com vistas ao cumprimento da deliberação de que trata o item 9.6. do Acórdão 2625/2020-TCU-Plenário, relator ministro Augusto Sherman Cavalcanti, motivo pelo qual faz-se necessário propor nova diligência ao Conselho Regional de Engenharia e Agronomia do Estado do Maranhão (Crea-MA) , para que apresente informação sobre o cumprimento do item analisado.
7.	Item 9.9. do Acórdão 2625/2020-TCU-Plenário, relator ministro Augusto Sherman Cavalcanti:
9.9. determinar ao Confea que fiscalize e exija do Crea/MA o cumprimento da determinação constante do item 9.6 acima, devendo comunicar ao Tribunal o desfecho das ações num prazo de 120 (cento e vinte) dias.
7.1.	Em 1/9/2021, em atendimento à determinação da deliberação do item 9.6 do mencionado acórdão, o Confea se manifestou por meio do ofício 1935/2021/Confea (peça 23) , onde são mencionadas inúmeras comunicações encaminhadas à presidência do Crea-MA, tratando das providências que deveriam ser adotadas com vistas ao cumprimento da deliberação constante do item 9.6 do acórdão em comento, como se extrai da leitura das peças: 26, 27, 29, 30, 31, 32, 33 e 35, dentre outras.
7.2.	Como exemplo, cite-se a comunicação expedida em 27/7/2021 (peça 32) , solicitando que o Crea-MA informasse quais as providências foram adotadas com vistas ao cumprimento das deliberações do referido no mencionado acórdão. 
7.3.	Como se observa, a despeito de todas as iniciativas envidadas pelo Confea junto ao Crea-MA, ainda persistem, pendentes de cumprimento, as determinações exaradas por meio do mencionado acórdão, de modo que, termos do item 32.5.2 do Manual de Monitoramento, instituído por meio da Portaria-Segecex 27/2009, encontram-se em cumprimento as providências para cumprir a decisão de que trata o item 9.9. do Acórdão 2625/2020-TCU-Plenário, relator ministro Augusto Sherman, motivo pelo qual faz-se necessário propor nova diligência ao Conselho Federal de Engenharia e Agronomia (Confea) , com vistas ao desfecho dessa questão.
CONCLUSÃO
8.	A análise das informações apresentadas pelo Conselho Regional de Engenharia e Agronomia do Estado do Maranhão (Crea-MA) e pelo Conselho Federal de Engenharia e Agronomia (Confea) , indica que, à luz do disposto no item 351 do Manual de Monitoramento instituído por meio da Portaria-Segecex 27/2009, encontram-se em cumprimento as determinações de que tratam os itens 9.6 e 9.9 do Acórdão 2625/2020-TCU-Plenário, relator ministro Augusto Sherman Cavalcanti.
9.	Assim, em continuidade às ações de monitoramento, entende-se necessário obter informações complementares junto ao Conselho Regional de Engenharia e Agronomia do Estado do Maranhão (Crea-MA) a respeito do cumprimento da determinação constante do item 9.6. do Acórdão 2625/2020-TCU-Plenário, relator ministro Augusto Sherman Cavalcanti. Tem-se também por pertinente a solicitação de informações relativas aos débitos imputados a Juciel do Nascimento Almeida, Antonio José Xavier e Tatiana Lorena Siqueira da Cruz, como consignado no item 6. 3 desta instrução. 
10.	De igual modo, com relação ao Conselho Federal de Engenharia e Agronomia (Confea) , faz-se necessária a obtenção de informação respeito ao cumprimento do item 9.9. do Acórdão 2625/2020-TCU-Plenário, relator ministro Augusto Sherman Cavalcanti.
PROPOSTA DE ENCAMINHAMENTO
11.	Diante do exposto, com fundamento no art. 157 do RITCU, submetemos os autos à consideração superior, propondo:
	a) considerar em cumprimento as deliberações dos itens 9.6 e 9.9 do Acórdão 2625/2020-TCU-Plenário, relator ministro Augusto Sherman Cavalcanti; 
	b) efetuar diligência junto ao Conselho Regional de Engenharia e Agronomia do Estado do Maranhão (Crea-MA) para que apresente informações complementares a respeito do cumprimento da determinação constante do item 9.6. do Acórdão 2625/2020-TCU-Plenário, relator ministro Augusto Sherman Cavalcanti, inclusive, os valores dos débitos imputados a Juciel do Nascimento Almeida, Antonio José Xavier e Tatiana Lorena Siqueira da Cruz, como consignado no item 6. 3 desta instrução. 
	c) efetuar diligência junto ao Conselho Federal de Engenharia e Agronomia (Confea) para que apresente informações complementares a respeito do cumprimento da deliberação constante do item 9.6. do Acórdão 2625/2020-TCU-Plenário, relator ministro Augusto Sherman Cavalcanti; e
	d) restituir os autos à SecexAdministração para continuidade do presente monitoramento.".
2.	A sra. Secretária da SecexAdministração manifestou-se de acordo com as propostas contidas na instrução (peça 73) .
3.	O Ministério Público não se manifestou nos autos.
	
	É o relatório.

Aecio Francisco Bezerra Santos (14694/OAB-MA) e outros, representando Conselho Regional de Engenharia e Agronomia do Estado do Maranhão.

Não atuou.

MONITORAMENTO DOS ITENS 9.6 E 9.9 DO AC. 2.625/2020-PLENÁRIO, PROLATADO EM PROCESSO DE DENÚNCIA (TC 033.345/2014-7). PRORROGAÇÃO DO PRAZO PARA ATENDIMENTO. DETERMINAÇÕES AINDA EM CUMPRIMENTO. AUTORIZAÇÃO DE REALIZAÇÃO DE DILIGÊNCIAS COMPLEMENTARES.

MONITORAMENTO (MON)

Tratam os autos de monitoramento do cumprimento das deliberações constantes dos itens 9.6 e 9.9 do Acórdão 2625/2020-TCU-Plenário (peça 3) , prolatado em 30/9/2020 no âmbito do processo de denúncia (TC Processo 033.345/2014-7) , sob a responsabilidade do Conselho Regional de Engenharia e Agronomia do Estado do Maranhão (Crea-MA) e do Conselho Federal de Engenharia e Agronomia (Confea) .
2. Tais deliberações foram no sentido de que o Crea-MA, sob fiscalização do Confea, finalizasse os procedimentos relativos às cobranças administrativas dos beneficiários de diárias concedidas irregularmente e de pagamentos por serviços não executados e/ou não devidamente comprovados, e que se informassem ao TCU os resultados alcançados com tais medidas adotadas (§ 5º da instrução) .
3. Em 07/10/2021 o Crea-MA solicitou prorrogação de prazo para atendimento das determinações, pedido esse que foi atendido por despacho datado de 25/10/2021 (peça 69) .
4. Antecipo que acolho como razões de decidir as análises e conclusões oferecidas pela unidade técnica em sua instrução. Uma vez que integralmente transcrita para o relatório que precede este voto, abstenho-me de tecer considerações sobre todos os aspectos ali descritos, sem prejuízo dos apontamentos a seguir.
5. Em relação ao cumprimento do item 9.6 do referido acórdão, transcorrido o prazo concedido, a SecexAdministração, em nova instrução (peça 71) , após breve atualização do histórico processual recente (§§ 6.1 a 6.4 da instrução) , concluiu que:
"apesar do tempo decorrido deste as deliberações proferidas pelo TCU e da prorrogação de prazo concedido para implementação das medidas saneadoras, o que se verifica efetivamente dos autos, até a presente data, resume-se à identificação dos responsáveis e respectivos débitos a ele atribuídos, decorrentes de utilização irregular de diárias e pagamentos por serviços não executados e/ou não devidamente comprovados, conforme deliberações expedidas pelo Plenário do Crea-MA, como consignado no item 6.2 desta instrução, enfatizando a cobrança dos débitos pelas vias extrajudiciais e judiciais competentes"  (§ 6.5 da instrução) , pelo que devem ser consideradas "em cumprimento as providências implementadas, até a presente data, com vistas ao cumprimento da deliberação de que trata o item 9.6. do Acórdão 2625/2020-TCU-Plenário, (...) motivo pelo qual faz-se necessário propor nova diligência ao Conselho Regional de Engenharia e Agronomia do Estado do Maranhão (Crea-MA) , para que apresente informação sobre o cumprimento do item analisado" (§ 6.6 da instrução) .
6. Com relação ao item 9.9, que determinava ao Confea a fiscalização do cumprimento da determinação pelo Crea-MA, a unidade técnica concluiu que:
"a despeito de todas as iniciativas envidadas pelo Confea junto ao Crea-MA, ainda persistem, pendentes de cumprimento, as determinações exaradas por meio do mencionado acórdão, de modo que, termos do item 32.5.2 do Manual de Monitoramento, instituído por meio da Portaria-Segecex 27/2009, encontram-se em cumprimento as providências para cumprir a decisão de que trata o item 9.9. do Acórdão 2625/2020-TCU-Plenário, (...) motivo pelo qual faz-se necessário propor nova diligência ao Conselho Federal de Engenharia e Agronomia (Confea) , com vistas ao desfecho dessa questão" (§ 7.3 da instrução) .
Em resumo, a unidade técnica propõe que as determinações sob análise sejam consideradas "em cumprimento" e que sejam realizadas novas diligências ao Crea-Ma e ao Confea, reiterando a necessidade de conclusão das providências requeridas por esta Corte (§ 11 da instrução) , com o que concordo integralmente.
	
	Por todo o exposto, manifesto-me por que o Tribunal aprove o acórdão que ora submeto à deliberação deste Colegiado.
TCU, Sala das Sessões, em 22 de junho de 2022. 
AUGUSTO SHERMAN CAVALCANTI
Relator